臺灣苗栗地方法院刑事判決
110年度交簡上字第18號
上  訴  人  
即  被  告  葉智淙



            李保君


上列上訴人即被告因過失傷害案件，不服本院中華民國110年4 
月30日110年度苗交簡字第290號第一審刑事簡易判決（聲請簡易
判決處刑書案號：110年度調偵字第116號），提起上訴，本院管
轄之第二審合議庭判決如下：
    主          文
原判決撤銷。
葉智淙犯過失傷害罪，處拘役參拾日，如易科罰金，以新臺幣壹
仟元折算壹日。緩刑伍年，並應依附件二所載調解成立內容履行
。
李保君犯過失傷害罪，處拘役拾伍日，如易科罰金，以新臺幣壹
仟元折算壹日。緩刑貳年。　
    犯罪事實及理由
一、本案經本院審理結果，認第一審判決就犯罪事實之認定、證
    據、理由、罪名之論述均無不當。除補充「被告葉智淙、李
    保君於本院準備程序、審判中之自白、交通部公路總局中華
    民國110年10月20日路覆字第1100122431A號函暨所附覆議意
    見書」為證據外，其餘犯罪事實、證據及理由，均引用第一
    審刑事簡易判決書之記載（如附件一）。
二、被告葉智淙、李保君上訴意旨均以：原審量刑過重，請減輕
    刑度，並宣告緩刑等語。
三、論罪科刑及撤銷改判之理由：
　㈠核被告2人所為，均係犯刑法第284條前段之過失傷害罪。
　㈡被告2人均於有偵查職權之機關或公務員發覺其等犯罪前，主
    動向前往現場處理交通事故之員警承認為肇事人，有苗栗縣
    警察局竹南分局外埔派出所道路交通事故肇事人自首情形紀
    錄表2份在卷可查（見本院110年度偵字第442號卷第31、32
    頁），嗣並接受裁判，堪認均符合自首要件，爰各依刑法第
    62條前段規定減輕其刑。
　㈢原審以被告2人罪證明確，予以論罪科刑，固非無見。惟被告
    2人於本院審理時業已成立調解，被告葉智淙並已按調解成
    立內容給付部分款項，業經被告2人於本院準備程序中供述
    一致（見本院卷第358頁），並有本院111年度交簡上附民移
    調字第1號調解筆錄影本1份在卷可憑（見本院卷第341至342
    頁），足認一般科刑情狀業有變更而為原審所未及審酌，且
    影響於刑之量定。被告2人上訴主張原審量刑不當，為有理
    由，應由本院予以撤銷改判。
　㈣爰以被告2人之責任為基礎，並審酌被告葉智淙於本院審理時
    自陳業工、月收入新臺幣（下同）4萬5,000元、家中有3歲
    之子女需扶養之生活狀況、高中畢業之教育程度；被告李保
    君於本院審理時自陳職業為代理教師、月收入4萬3,000元、
    家中有父母需扶養之生活狀況、大學畢業之教育程度（見本
    院卷第372至373頁）；被告葉智淙犯行造成告訴人李保君、
    李聰和暨被告李保君犯行造成告訴人葉智淙、賴彥廷身體健
    康法益受損害之程度；被告2人犯罪後於偵查及本院審理時
    均坦承犯行，且已於本院審理時成立調解之態度，並考量被
    告葉智淙為本案行車事故之肇事原因，被告李保君則為肇事
    次因等一切情狀，分別量處如主文所示之刑，並均諭知易科
    罰金之折算標準。
　㈤被告2人均未曾因故意犯罪受有期徒刑以上刑之宣告，有渠等
    之臺灣高等法院被告前案紀錄表各1份在卷可憑，其等因一
    時失慮，致罹刑章，犯後均已知坦承犯行，且於本院審理時
    成立調解，被告葉智淙並已按調解成立內容給付部分款項，
    本院衡酌上情，認被告2人經此偵審程序及科刑宣告後，當
    能知所警惕而無再犯之虞，因認對被告2人所宣告之刑，均
    以暫不執行為適當，爰依刑法第74條第1項第1款規定，就被
    告葉智淙部分併予宣告緩刑5年，被告李保君部分併予宣告
    緩刑2年，以啟自新。又為使告訴人李保君及李聰和獲得更
    充分之保障，並督促被告葉智淙履行債務，以確保其緩刑之
    宣告能收具體之成效，爰依刑法第74條第2項第3款規定，命
    被告葉智淙應依附件二即本院111年度交簡上附民移調字第1
    號調解筆錄所載調解成立內容履行。前開緩刑條件，依刑法
    第74條第4項規定，得為民事強制執行名義，且如被告葉智
    淙不依約按期履行前述負擔情節重大，足認原宣告之緩刑難
    收其預期效果，而有執行刑罰之必要者，依刑法第75條之1
    第1項第4款規定，得撤銷其緩刑宣告，併此敘明。
據上論斷，應依刑事訴訟法第455條之1第1項、第3項、第369條
第1項前段、第373條、第299條第1項前段，判決如主文。
本案經檢察官黃棋安聲請以簡易判決處刑，檢察官林宜賢到庭執
行職務。
中　　華　　民　　國　　111 　年　　12　　月　　6 　　日
            刑事第二庭  審判長法  官  林卉聆
                              法  官  魏正杰
　　　　　　　　　　　　　　　法  官  林信宇
以上正本證明與原本無異。
不得上訴。
                              書記官  林佩萱
中　　華　　民　　國　　111 　年　　12　　月　　6 　　日